臺灣高等法院刑事判決
上　訴　人
即　被　告　辛○○
選任辯護人　戴端娜律師
上　訴　人
即　被　告　子○○
上列上訴人因違反槍砲彈藥刀械管制條例等案件，不服臺灣板橋
地方法院95年訴字第3208號，中華民國96年6月7日第一審判決（
起訴案號：臺灣板橋地方法院檢察署95年偵字第3018號），提起
上訴，本院判決如下：
    主  文
原判決關於子○○寄藏贓物部分撤銷。
子○○寄藏贓物，處有期徒刑壹年貳月，減為有期徒刑柒月。
其他上訴駁回。
    事  實
一、辛○○前曾因違反槍砲彈藥刀械管制條例罪，經臺灣板橋地
    方法院94年訴緝字第181號判決有期徒刑1年2月，併科罰金
    新臺幣（下同）6萬元，上訴後（本院95年上訴字第643號）
    ，撤回上訴而確定。又犯違反毒品危害防制條例罪，經臺灣
    板橋地方法院94年易緝字第154號就施用第一級毒品判決有
    期徒刑1年4月，就施用第二級毒品部分判決有期徒刑3月，
    嗣經臺灣板橋地方法院96年聲減字第209號裁定分別減刑為
    有期徒刑7月，併科罰金3萬元、有期徒刑8月、有期徒刑1月
    又15日，而後合併定應執行刑為有期徒刑1年3月，併科罰金
    3萬元，於民國（下同）96年7月16日出獄（後述犯行在此執
    行完畢日之前，不構成累犯）。詎辛○○明知可發射子彈具
    有殺傷力之改造槍枝及子彈，屬於槍砲彈藥刀械管制條例管
    制之槍砲及彈藥，非經主管機關許可，不得持有，竟於94年
    10月7日，在臺北縣板橋市○○路某處，未經許可，向真實
    姓名年籍不詳綽號「小胖」之成年男子，借用可發射子彈具
    有殺傷力之仿華爾瑟（即WALTHER）廠半自動手槍製造之更
    換土造金屬槍管之改造手槍一支（含彈匣一個，槍枝管制編
    號0000000000號），及具殺傷力之土造子彈5顆，而持有之
    。嗣於94年10月9日18時30分許，在臺北縣樹林市○○街74
    巷23之1號7樓門口為警查獲，並在其黑色側背包內扣得上開
    具殺傷力之改造手槍1支（含彈匣1個）及具殺傷力之土造子
    彈5顆。
二、子○○前因偽造文書罪，經臺灣臺北地方法院92年簡字第
    4225號判決有期徒刑6月確定；復於93年間因違反毒品危害
    防制條例罪，經臺灣臺北地方法院93年易字第19號判決有期
    徒刑5月，上訴，經本院94年上易字第1009號判決有期徒刑6
    月確定，再於94年間因違反毒品危害防制條例罪，經臺灣板
    橋地方法院94年易字第1825號判決有期徒刑7月確定，上開
    數罪接續執行，於96年6月5日縮短刑期假釋出監付保護管束
    （後述犯行在此之前，故不構成累犯）。詎子○○基於寄藏
    贓物之犯意，明知真實姓名年籍不詳自稱「林佳雯」（原審
    判決記載「李佳雯」，惟子○○於本院稱，應為「林佳雯」
    ）之成年女子所持有如附表所示在其住處所起獲戊○○等人
    之身分證、健保卡等證件，均係來源不明之贓物（上開證件
    係如附表所示被害人分別於附表所示之時間、地點遭竊或遺
    失），竟於94年10月8日，在其臺北縣樹林市○○街74巷23
    之1號7樓租住處，受「林佳雯」之託，代為保管如附表所示
    之贓物，並將之寄藏在上開租住處。嗣於94年10月9日18時
    30 分許，在上址為警查獲，並扣得如附表所示之證件等贓
    物。
三、案經臺北縣政府警察局板橋分局報告臺灣板橋地方法院檢察
    署檢察官偵查起訴。
    理  由
壹、被告辛○○部分（辛○○之父己○○亦對原審判決不服，提
    起上訴，惟於本院撤回上訴）：
一、上訴人即被告辛○○在偵查中、原審及本院審理時對於事實
    欄第一項所載之事實坦承不諱，復有改造手槍1支、子彈5顆
    扣案足資佐證，而前揭扣案槍、彈經送內政部警政署刑事警
    察局鑑驗結果，認送鑑改造手槍，係由仿WALTHER廠半自動
    手槍製造之金屬槍枝，更換土造金屬槍管改造而成之改造手
    槍，機械性能良好，可擊發適用之子彈，認具殺傷力；另送
    鑑子彈五顆，均係土造子彈（具直徑約8釐米之金屬彈頭之
    ），採樣二顆試射，均可擊發，認均具殺傷力，有該局94年
    10月31日刑鑑字第0940160739號槍彈鑑定書在卷可稽（見偵
    字第3018號卷第8頁至第10頁），足見被告辛○○前揭自白
    與事實相符。被告辛○○前開犯行堪予認定。
二、被告行為後，修正之刑法及其施行法業於95年7月1日施行，
    (一)就罰金刑部分，如依修正前刑法第33條第5款規定，罰金
    刑為1銀元即新臺幣3元以上，惟若依修正刑法第33條第5款
    則將罰金刑提高為新臺幣1千元以上，並以百元計算之。是
    以上開刑法修正後關於罰金刑之最低數額，已比修正前提高
    ，自以修正前之規定較為有利。(二)就易服勞役之折算標準言
    之，如依修正前刑法第42條第2項及修正前罰金罰鍰提高標
    準條例第2條之規定，應以銀元300元即新臺幣900元折算1日
    ，且易服勞役期限「不得逾6月」，惟若依修正後刑法第42
    條第3項（原罰金罰鍰提高標準條例第2條已同時刪除）之規
    定，應以新臺幣1千元、2千元或3千元折算1日，而易服勞役
    期限則提高為「不得逾1年」，二者相較之下，倘修正後之
    易服勞役折算結果未逾六月者，則修正後之規定自係較有利
    於被告，應適用修正後刑法有關罰金易服勞役之規定。至關
    於想像競合犯之規定，修正後刑法第55條但書係科刑之限制
    ，為法理之明文化，非屬法律之變更（參看最高法院95年第
    8 次刑事庭會議決議），自毋庸比較新舊法，而應逕適用修
    正後之規定，附此敘明。
三、核被告辛○○所為，係犯槍砲彈藥刀械管制條例第8條第4項
    未經許可持有可發射子彈具殺傷力之改造手槍罪及同條例第
    12條第4項未經許可持有具殺傷力之子彈罪。其所犯上開二
    罪，係以一持有行為而同時觸犯之，為想像競合犯，應依刑
    法第55條規定，從一重之未經許可持有可發射子彈具有殺傷
    力之改造手槍罪處斷。
四、原審審酌被告辛○○前已因違反槍砲彈藥刀械管制條例案件
    ，經法院判刑在案，詎猶不知悛悔，於此社會治安日益惡化
    之際，猶向友人借用上開具殺傷力之改造槍枝及土造子彈，
    危害社會治安甚鉅，然鑑於其犯罪後坦承犯行，犯後態度良
    好，及其犯罪之動機、目的、手段、智識程度等一切情狀，
    適用槍砲彈藥刀械管制條例第8條第4項、第12條第4項、刑
    法第11條前段、第2條第1項、第55條、第42條第3項，判決
    被告辛○○有期徒刑3年4月，併科罰金新臺幣6萬元，並諭
    知罰金如易服勞役時，以新臺幣1,000元折算1日之標準。再
    以扣案可發射子彈具有殺傷力之仿華爾瑟廠半自動手槍製造
    之改造手槍1支為違禁物，不問屬於犯人與否，應依刑法第
    38條第1項第1款規定宣告沒收之。至扣案之具殺傷力之土造
    子彈5顆，除其中2顆已於鑑驗時經實際試射擊發，該2顆子
    彈所遺留之彈頭、彈殼已失子彈效用，非違禁物，無庸予以
    宣告沒收外，另3顆子彈則屬違禁物，應依刑法第38條第1項
    第1款規定沒收之，經核並無不合。
五、被告辛○○提起上訴，指原審量刑過重云云。惟量刑屬法院
    之職權，原審已於理由欄內敘明量刑審酌之一切情狀，且原
    審量刑亦無失之於過重之情形，被告辛○○之上訴，核無理
    由，應予駁回。
六、被告辛○○犯罪時間雖在96年4月24日之前，但其所犯為槍
    砲彈藥刀械管制條例第8條第4項之未經許可持有可發射子彈
    具殺傷力之改造手槍罪，又被判決有期徒刑3年4月，依中華
    民國96年罪犯減刑條例第3條第1項第4款規定，不予減刑，
    併此敘明。
貳、被告子○○部分：
一、上訴人即被告子○○在警詢時、偵查、原審及本院審理時對
    於事實欄第二項之事實坦承不諱，又附表所示自被告子○○
    處所起獲之證件均係屬贓物，此經被害人戊○○、甲○○、
    酉○○、寅○○、亥○○、宇○○、壬○○、卯○○、丑○○、辰○○、午○○、丁○○、巳○○、庚○○、未○○、
    丙○○、戌○○、乙○○、地○○、癸○○、申○○、天○○於警詢時證述屬實，而被告子○○在原審審判程序同意以
    上開證人之證言作為證據，此外，復有上開被害人所出具之
    贓物認領保管單22紙在卷足資佐證（見偵字第3018號卷第39
    頁至第129頁）。堪認被告子○○前揭自白與事實相符，被
    告子○○前開犯行洵堪認定。
二、被告子○○行為後，修正之刑法及其施行法業於95年7月1日
    施行，刑法施行法增訂第1條之1：「中華民國94年1月7日刑
    法修正施行後，刑法分則編所定罰金之貨幣單位為新臺幣。
    94 年1月7日刑法修正時，刑法分則編未修正之條文定有罰
    金者，自94年1月7日刑法修正施行後，就其所定數額提高為
    30倍。但72年6月26日至94年1月7日新增或修正之條文，就
    其所定數額提高為3倍。」，則刑法第349條第2項規定之罰
    金部分，應認亦隨同修正，在修正後以新臺幣為單位，提高
    為30 倍，而在修正前則以銀元為單位，依罰金罰鍰提高標
    準條例第1條前段之規定提高為10倍，是修正前後所規定之
    罰金刑最高額，經換算結果並無不同，惟因修正後刑法第33
    條第5款已將罰金刑調整為新臺幣1千元以上，以百元計算之
    ，經比較前後規定之刑度，應以修正前之規定對被告較為有
    利，依刑法第2條第1項前段規定，刑法條文中有罰金刑規定
    者，應適用修正前刑法及罰金罰鍰提高標準條例之規定，核
    被告子○○所為，係犯修正前刑法第349條第2項之寄藏贓物
    罪。
三、原審對被告子○○論罪科刑，固非無見，惟被告子○○行為
    後，中華民國96年罪犯減刑條例業已施行，原判決未及適用
    該新規定，原判決關於子○○部分即屬無可維持，被告子○○提起上訴，指原審量刑過重，非無理由，應予撤銷改判，
    審酌被告子○○素行不佳，及其犯罪之動機、目的、手段、
    所寄藏贓物之證件數量頗多，其所為將造成該等證件所有人
    擔憂證件有遭人冒用之虞，所生危害甚大，暨斟酌其犯後坦
    承犯行等一切情狀，判決有期徒刑1年2月。
四、被告子○○犯罪時間在96年4月24日之前，合於中華民國96
    年減刑條例減刑之要件，就其所宣告之刑應減為有期徒刑7
    月。
五、至臺灣板橋地方法院檢察署檢察官以95年偵字第18888號移
    送原審併辦意旨略以：子○○明知真實姓名年籍不詳綽號「
    光頭」之男子，所交付之戴嘉成之身分證、健保卡、汽機車
    駕照各1張、印章1枚等物，均係竊自他人之贓物，仍於95年
    3 月8日前之某時，在臺北縣土城市○○路84巷2號5樓之租
    屋處，受「光頭」之委託寄藏之，嗣於95年3月8日18時許，
    為警在上址查獲，並扣得戴嘉成之身分證、健保卡、汽機車
    駕照及印章1枚等物。認子○○此部分亦涉有刑法第349條第
    2項之寄藏贓物罪嫌云云。經查此部分經原審認定無裁判上
    一罪關係，無從併辦，退回臺灣板橋地方法院檢察署檢察官
    另行偵查，而後檢察官未再移送併辦，本院自毋庸予以審酌
    ，併此敘明。
據上論斷，應依刑事訴訟法第369條第1項前段、第364條、第299
條第1項前段、第368條，刑法第2條第1項前段、修正前刑法第34
9條第2項，罰金罰鍰提高標準條例第1條前段，中華民國96年罪
犯減刑條例第2條第1項第3款，第7條，判決如主文。
本案經檢察官劉斐玲到庭執行職務。
中　　華　　民　　國　　96　　年　　9 　　月　　4 　　日
                  刑事第十一庭審判長法  官  張連財
                          　  　　　法　官  楊照男
　　                                法  官  林明俊
以上正本證明與原本無異。
被告辛○○部分如不服本判決，應於收受送達後10日內向本院提
出上訴書狀，其未敘述上訴之理由者並得於提起上訴後10日內向
本院補提理由書（均須按他造當事人之人數附繕本）。
被告子○○部分不得上訴。
  　                                書記官  蕭詩穎
中　　華　　民　　國　　96　　年　　9 　　月　　6 　　日
附錄本案論罪科刑法條全文：
槍砲彈藥刀械管制條例第8條第4項
未經許可，持有、寄藏或意圖販賣而陳列第一項所列槍枝者，處
三年以上十年以下有期徒刑，併科新臺幣七百萬元以下罰金。
修正前刑法第349條第2項
搬運、寄藏、故買贓物或為牙保者，處五年以下有期徒刑、拘役
或科或併科一千元以下罰金。
附表：
┌──┬───┬────┬────┬──────┬─────────┬────┐
│編號│被害人│被害原因│失竊或遺│失竊或遺失  │損失之財物        │自被告陳│
│    │      │        │失時間  │地點        │                  │建宏處起│
│    │      │        │        │            │                  │獲之財物│
├──┼───┼────┼────┼──────┼─────────┼────┤
│ １ │戊○○│竊盜    │94.02.13│台北市忠孝東│皮夾一個（內有身分│身分證、│
│    │      │        │ 18：00 │路SOGO百貨公│證一張、健保卡一張│健保卡各│
│    │      │        │        │司內        │、世華銀行提款卡一│一張    │
│    │      │        │        │            │張、學生證一張、現│        │
│    │      │        │        │            │金三百元）        │        │
├──┼───┼────┼────┼──────┼─────────┼────┤
│ ２ │甲○○│竊盜    │94.03.14│台北縣板橋市│放於機車上的皮包一│身分證一│
│    │      │        │ 13：00 │文化路二段  │個（內有身分證一張│張      │
│    │      │        │        │543號前     │、汽車駕照一張、健│        │
│    │      │        │        │            │保卡一張、中國商銀│        │
│    │      │        │        │            │信用卡一張、台新信│        │
│    │      │        │        │            │用卡一張、現金五萬│        │
│    │      │        │        │            │七千元）          │        │
├──┼───┼────┼────┼──────┼─────────┼────┤
│ ３ │酉○○│竊盜    │94.07.28│台北縣板橋市│劉明宏及酉○○身分│劉明宏身│
│    │      │        │ 17：00 │南雅西路二段│證各一張、護照一本│分證一張│
│    │      │        │        │3之3號      │、中信信用卡一張、│        │
│    │      │        │        │            │玉山存摺簿及印章各│        │
│    │      │        │        │            │一、現金二萬五千元│        │
│    │      │        │        │            │、金飾一批價值五萬│        │
│    │      │        │        │            │元                │        │
├──┼───┼────┼────┼──────┼─────────┼────┤
│ ４ │寅○○│遺失    │94.08.06│台北市中山區│皮包一個（內有身分│身分證、│
│    │      │        │ 01：00 │新生北路三段│證一張、健保卡一張│健保卡各│
│    │      │        │        │與民權東路口│、富邦信用卡一張、│一張    │
│    │      │        │        │            │台新信用卡一張、竹│        │
│    │      │        │        │            │企信用卡一張、安信│        │
│    │      │        │        │            │信用卡二張、黑色皮│        │
│    │      │        │        │            │夾一個）          │        │
├──┼───┼────┼────┼──────┼─────────┼────┤
│ ５ │亥○○│竊盜    │ 94.08  │台北火車站附│中華商銀、郵局、中│中華商銀│
│    │      │        │  中午  │近一家小吃店│國信託存摺各一本、│存摺、郵│
│    │      │        │        │            │中信信用卡一張、郵│局存摺各│
│    │      │        │        │            │局金融卡一張      │一本及中│
│    │      │        │        │            │                  │信信用卡│
│    │      │        │        │            │                  │、郵局金│
│    │      │        │        │            │                  │融卡各一│
│    │      │        │        │            │                  │張      │
├──┼───┼────┼────┼──────┼─────────┼────┤
│ ６ │宇○○│竊盜    │ 94.08  │台北縣板橋市│身分證一張、健保卡│身分證、│
│    │      │        │        │平和路安樂巷│一張、手機一支    │健保卡各│
│    │      │        │        │6弄5號之2   │                  │一張    │
├──┼───┼────┼────┼──────┼─────────┼────┤
│ ７ │壬○○│竊盜    │94.08.14│台北縣樹林市│身分證一張、機車駕│身分證、│
│    │      │        │ 23：00 │博愛街上    │照一張、健保卡一張│機車駕照│
│    │      │        │        │            │、機車行照一張、機│、健保卡│
│    │      │        │        │            │車保險卡一張      │各一張  │
├──┼───┼────┼────┼──────┼─────────┼────┤
│ ８ │卯○○│竊盜    │94.08.15│台北縣樹林市│身分證、汽、機車駕│身分證、│
│    │      │        │ 06：00 │保安街二段  │照各一張、健保卡三│汽、機車│
│    │      │        │        │184號前     │張、中信信用卡一張│駕照、健│
│    │      │        │        │            │、中國商銀信用卡一│保卡各一│
│    │      │        │        │            │張、郵局存摺及金融│張      │
│    │      │        │        │            │卡各一、手錶一只  │        │
├──┼───┼────┼────┼──────┼─────────┼────┤
│ ９ │丑○○│竊盜    │94.08.18│台北縣中和市│皮夾一個（內有身分│身分證、│
│    │      │        │ 05：30 │華福街42巷1 │證一張、學生證一張│機車駕照│
│    │      │        │        │弄13 之2號  │、機車駕照一張、行│各一張  │
│    │      │        │        │            │照一張、郵局金融卡│        │
│    │      │        │        │            │一張、現金三千元）│        │
├──┼───┼────┼────┼──────┼─────────┼────┤
│ １０ │辰○○│竊盜    │94.08.21│台北市士林區│手提包一個（內有皮│身分證、│
│    │      │        │ 12：00 │華齡街52號  │夾一只、身分證、健│汽車駕照│
│    │      │        │        │            │保卡、汽車駕照各一│、健保卡│
│    │      │        │        │            │張、現金八百元）、│各一張  │
│    │      │        │        │            │金戒指一只        │        │
├──┼───┼────┼────┼──────┼─────────┼────┤
│  │午○○│竊盜    │94.08.26│台北縣板橋市│皮夾一只（內有身分│身分證、│
│    │      │        │ 5：00  │大觀路三段36│證一張、駕照一張、│駕照各一│
│    │      │        │        │巷42弄11號  │現金二千元）      │張      │
├──┼───┼────┼────┼──────┼─────────┼────┤
│  │丁○○│竊盜    │94.08.27│台北縣永和市│手提包一個（內有身│身分證、│
│    │      │        │ 5：00  │永貞路433號2│分證一張、汽車駕照│汽車駕照│
│    │      │        │        │樓          │一張、丁○○健保卡│、丁○○│
│    │      │        │        │            │一張、黃冠瑋健保卡│健保卡各│
│    │      │        │        │            │一張、黃琳雅健保卡│一張    │
│    │      │        │        │            │一張、郵局金融卡一│        │
│    │      │        │        │            │張、台北銀行金融卡│        │
│    │      │        │        │            │一張、手機四支、現│        │
│    │      │        │        │            │金二萬二千元）    │        │
├──┼───┼────┼────┼──────┼─────────┼────┤
│  │巳○○│竊盜    │94.08.30│台北縣中和市│皮包一只（內有現金│汽車駕照│
│    │      │        │ 21：00 │民德路318號 │九百元、汽、機車駕│、健保卡│
│    │      │        │        │前          │照、健保卡各一張）│各一張  │
├──┼───┼────┼────┼──────┼─────────┼────┤
│  │庚○○│竊盜    │94.09.07│台北縣新莊市│健保卡一張、汽車駕│第一銀行│
│    │      │        │ 17：00 │建安街9巷3號│照一張、第一銀行、│、華南銀│
│    │      │        │        │9樓         │臺灣銀行、土地銀行│行存摺各│
│    │      │        │        │            │、華南銀行、合作金│一本、華│
│    │      │        │        │            │庫、聯邦銀行存摺各│南銀行金│
│    │      │        │        │            │一本、印鑑三個、第│融卡一張│
│    │      │        │        │            │一銀行、聯邦銀行、│        │
│    │      │        │        │            │華南銀行及合作金庫│        │
│    │      │        │        │            │金融卡各一張、現金│        │
│    │      │        │        │            │三百元            │        │
├──┼───┼────┼────┼──────┼─────────┼────┤
│  │未○○│竊盜    │94.09.08│台北縣板橋市│公事包一個（內有身│身分證、│
│    │      │        │ 10：00 │四川路二段47│分證一張、汽、機車│機車駕照│
│    │      │        │        │巷8弄16號2樓│駕照各一張、行照一│、健保卡│
│    │      │        │        │            │張、機車保險卡一張│各一張  │
│    │      │        │        │            │、健保卡一張、郵局│        │
│    │      │        │        │            │金融卡一張、現金一│        │
│    │      │        │        │            │千七百元）、PS2一 │        │
│    │      │        │        │            │台、DVD一台、零錢 │        │
│    │      │        │        │            │約一百元、手機一支│        │
├──┼───┼────┼────┼──────┼─────────┼────┤
│  │丙○○│竊盜    │94.09.09│台北縣板橋市│李英傑身分證、汽、│身分證一│
│    │      │        │ 19：00 │府中路西門街│機車駕照各一張、健│張      │
│    │      │        │        │口          │保卡一張          │        │
├──┼───┼────┼────┼──────┼─────────┼────┤
│  │戌○○│竊盜    │94.09.13│台北市士林區│皮夾一只（內有身分│身分證、│
│    │      │        │ 1：00  │延平北路六段│證、汽、機車駕照、│汽、機車│
│    │      │        │        │150巷27號5樓│健保卡各一張、現金│駕照、健│
│    │      │        │        │            │四千元、中信信用卡│保卡各一│
│    │      │        │        │            │一張、富邦信用卡一│張      │
│    │      │        │        │            │張、陽信信用卡一張│        │
│    │      │        │        │            │、陽信提款卡一張、│        │
│    │      │        │        │            │中國商銀提款卡一張│        │
│    │      │        │        │            │、手機二支）      │        │
├──┼───┼────┼────┼──────┼─────────┼────┤
│  │乙○○│竊盜    │94.09.22│台北縣新莊市│長褲一件、皮夾一只│身分證、│
│    │      │        │ 7：00  │復興路二段  │（內有身分證、汽、│汽、機車│
│    │      │        │        │115巷2弄2之2│機車駕照、汽車行照│駕照各一│
│    │      │        │        │號          │、機車行照各一張、│張      │
│    │      │        │        │            │現金四千元）      │        │
├──┼───┼────┼────┼──────┼─────────┼────┤
│  │地○○│竊盜    │94.09.22│台北縣樹林市│身分證一張、機車駕│身分證、│
│    │      │        │ 20：20 │鎮前街367巷 │照一張、台企金融卡│機車駕照│
│    │      │        │        │11號3樓     │一張、存摺一本數位│各一張  │
│    │      │        │        │            │相機一台、一般相機│        │
│    │      │        │        │            │一台、V8一台、現金│        │
│    │      │        │        │            │五千元            │        │
├──┼───┼────┼────┼──────┼─────────┼────┤
│  │癸○○│竊盜    │94.09.29│台北縣新莊事│台北商銀信用卡三張│身分證、│
│    │      │        │ 6：00  │後港一路94巷│（癸○○、陳鈺貞、│汽、機車│
│    │      │        │        │1弄4號3樓   │陳鈺隆）、聯邦銀行│駕照、健│
│    │      │        │        │            │提款卡一張、郵局提│保卡、陳│
│    │      │        │        │            │款卡一張、台北商銀│鈺貞汽車│
│    │      │        │        │            │信用卡一張、中信信│駕照各一│
│    │      │        │        │            │用卡一張、大眾銀行│張      │
│    │      │        │        │            │信用卡一張、第一銀│        │
│    │      │        │        │            │行信用卡一張、汽、│        │
│    │      │        │        │            │機車駕照各一張、健│        │
│    │      │        │        │            │保卡一張、身分證一│        │
│    │      │        │        │            │張、禮券四千五百元│        │
│    │      │        │        │            │、現金六千五百元、│        │
│    │      │        │        │            │皮包一個、陳鈺貞郵│        │
│    │      │        │        │            │局提款卡一張      │        │
├──┼───┼────┼────┼──────┼─────────┼────┤
│  │申○○│竊盜    │94.10.02│台北縣中和市│長褲一件、皮夾一只│身分證、│
│    │      │        │ 7：00  │明德路25巷7 │（內有身分證、汽、│健保卡各│
│    │      │        │        │弄2號4樓    │機車駕照、健保卡各│一張    │
│    │      │        │        │            │一張、現金一萬三千│        │
│    │      │        │        │            │元、富邦信用卡一張│        │
│    │      │        │        │            │、金融卡一張）    │        │
├──┼───┼────┼────┼──────┼─────────┼────┤
│  │天○○│竊盜    │94.10.07│台北縣泰山鄉│手提包二只（內有鄭│天○○及│
│    │      │        │ 3：10  │明志路三段  │學鳴、邱月娥身分證│邱月娥身│
│    │      │        │        │145巷11弄4號│各一張、天○○及邱│分證、駕│
│    │      │        │        │4樓         │月娥汽、機車駕照各│照各二張│
│    │      │        │        │            │二張、汽、機車行照│、健保卡│
│    │      │        │        │            │各一張、天○○健保│一張    │
│    │      │        │        │            │卡一張、天○○中信│        │
│    │      │        │        │            │信用卡二張、天○○│        │
│    │      │        │        │            │及邱月娥聯邦信用卡│        │
│    │      │        │        │            │正附卡共三張、邱月│        │
│    │      │        │        │            │娥中信晶片卡一張、│        │
│    │      │        │        │            │邱月娥富邦晶片卡一│        │
│    │      │        │        │            │張、手機三支、邱月│        │
│    │      │        │        │            │娥印章一只）      │        │
└──┴───┴────┴────┴──────┴─────────┴────┘
